Saint-Pierre Eliakim KASSI

Développeur Web et mobile

6 00 (221) 76 394 14 20

p.eliakimksi@gmail.com

Pakar, Sénégal

inkedin.com/in/saint-pierre-kassi

OBJECTIF

En tant que professionnel de l'informatique, je sais comment me distinguer par mon leadership et mon sens de la communication. Mon expérience m'a également appris à m'adapter constamment, car le domaine des technologies de l'information évolue en permanence. Je suis intéressé à rejoindre votre entreprise pour partager avec vous mon expertise et ma passion pour les technologies de l'information. Je reste à votre disposition pour un éventuel entretien.

COMPÉTENCES

- Travail d'équipe
- Organisé
- Sens de la communication
- Leadership

- Autonome
- Attentif
- Adaptibilé

LANGAGES

Français (Natif)

Anglais (Intermediaire)

EXPÉRIENCE PROFESSIONNELLE

Janvier 2023 – Janvier 2024

Ingénieur d'étude et de developpement

Dakar, Sénégal

Agile Way International

Développement de l'application web pour l'ADEPME (Angular)

- Rédaction de spécifications techniques
- Participer à l'estimation des dépenses nécessaires au développement des fonctionnalités
- Développement de l'interface front-end et des services métiers
- Rédaction de cahiers de tests unitaires et de procédures techniques
- Exécution de tests unitaires avec livraison PV
- Support technique de l'équipe recettes

Juin 2022 – Décembre

Stage en ingénierie d'étude et de developpement

Agile Way International

Dakar, Sénégal

Développement de l'application web pour Id-Bio Sénégal (Angular)

- Rédaction de spécifications techniques
- Participer à l'estimation des dépenses nécessaires au développement des fonctionnalités
- Développement de l'interface front-end et des services métiers
- Rédaction de cahiers de tests unitaires et de procédures techniques
- Exécution de tests unitaires avec livraison PV
- Support technique de l'équipe recettes

Depuis Mai 2022

Chargé de communication | | Responsable sociale

Dakar, Sénégal

Amicale Des Élèves Étudiants Et Stagiaire Ivoirien Du Sénégal (AMEESIS)

Missions principales

- Élaborer une stratégie de communication
- Gestion des médias sociaux
- Création de visuels
- Organisation d'événements sociaux et culturels
- Gestion des conflits et médiation
- Promotion de l'inclusion et de la diversité
- Collaboration avec d'autres organismes et services
- Soutien et assistance aux membres

Janvier 2021 – Mai 2022 Chargé des tests | | Adjoint à la logistique

Wanda-Io Dakar, Sénégal

Missions principales

- o Chargé des Tests (QA Assurance Qualité)
- Planification des tests
- Exécutions des cas de test
- Tests de performance
- Rapport d'anomalies
- Coordination avec l'équipe de developpement
 - o Adjoint à la Logistique
- Gestion des stocks
- Coordination des livraisons
- Gestion des retours
- Gestion des fournisseurs
- Suivi des livraisons

FORMATION

Depuis 2022 Dakar, Sénégal	MBA en Conception et Développement de Solutions Digitales Institut Supérieur de Management
2019 - 2022	Licence en Génie Logiciel Réseaux et Systèmes
Dakar, Sénégal	Institut Supérieur de Management
Juillet 2019	BACCALAURÉAT serie S2
Abidjan, Côte d'Ivoire	Lycée International Descartes

Lycée International Descartes

Centres d'interêt

• Voyages : Sénégal, Mauritanie, Mali

• Sports: Tennis, football, Natation.

RÉFÉRENCES

References disponible à la demande